【裁判字號】    94,訴,2411
【裁判日期】    950425
【裁判案由】    商標異議
【裁判全文】
臺北高等行政法院裁定
                                     94年度訴字第02411號
原      告  日商‧三麗鷗股份有限公司
代  表  人  甲○○○
訴訟代理人  林志剛律師
            楊憲祖律師
            黃闡億律師
被      告  經濟部
代  表  人  乙○○（部長）
參  加  人  松古柏企業有限公司
代  表  人  丙○○（董事）
上列原告與被告間因商標異議事件，應命參加人獨立參加訴訟，
本院裁定如下：
    主  文
松古柏企業有限公司應獨立參加本件被告之訴訟。
    理  由
一、按行政法院認為撤銷訴訟之結果，第三人之權利或法律上利
    益將受損害者，得依職權命其獨立參加訴訟，行政訴訟法第
    42條第1項定有明文。
二、參加人於民國（下同）89年5 月12日以「松古柏企業有限公
    司標章(四)」商標，指定使用於當時商標法施行細則第49條所
    定商品及服務分類表第25類之「服飾用皮帶、襪子、褲襪、
    吊襪帶、吊褲帶、圍裙、尿布、圍巾、頭巾、領帶、浴帽、
    涼帽、雨帽、便帽、遮陽帽、服飾用、禦寒用手套、各種男
    女服裝及童裝、胸罩束褲、睡衣、浴袍、泳裝、內衣、內褲
    、衛生衣褲、雨衣、各種男女鞋及童鞋、雨鞋」商品，向原
    處分機關經濟部智慧財產局申請註冊，經該局審查，准列為
    審定第963562號商標。嗣原告以該審定商標有違修正前商標
    法第37條第5 款、第7 款、第12款及第14款規定，對之提起
    異議。原處分機關審查期間，適逢現行商標法於92年11月28
    日修正施行，原處分機關乃依現行商標法第89條第1 項規定
    ，逕予該審定商標註冊。又依現行商標法第90條規定：本法
    中華民國92年4 月29日修正施行前，已提出異議，尚未異議
    審定之案件，以本法修正施行前及本法修正施行後之規定均
    為違法事由為限，始撤銷其註冊；其程序依修正後之規定辦
    理；本件原異議理由主張之條款業經修正為現行商標法第23
    條第1 項第10款、第12款、第13款及第14款。案經原處分機
    關審查，核認該商標有違修正前商標法第37條第7 款及現行
    商標法第23條第1 項第12款規定，於93年10月13日以中台異
    字第901636號商標異議審定書為「第963562號『松古柏企業
    有限公司標章（四）』商標之註冊應予撤銷」之處分。參加
    人不服，提起訴願，被告經濟部以94年5月30日經訴字第
    09406128590 號訴願決定將原處分撤銷，由原處分機關另為
    適法之處分。原告不服該訴願決定，遂提起行政訴訟。本院
    認有使該參加人獨立參加訴訟之必要，爰依首揭法條規定，
    裁定如主文。
中    華    民    國    95    年     4    月   25     日
         第 二 庭 審 判 長 法  官  徐瑞晃
                           法  官  蕭惠芳
                           法  官  李得灶
上為正本係照原本作成。
不得聲明不服。
中    華    民    國    95    年     4    月   25     日
                           書記官  陳清容


司法院資訊處製作；財團法人民間司法改革基金會備份。
